【裁判字號】    98,交簡上,33
【裁判日期】    980820
【裁判案由】    過失傷害
【裁判全文】
臺灣苗栗地方法院刑事判決            98年度交簡上字第33號
上  訴  人  臺灣苗栗地方法院檢察署檢察官
上  訴  人
即  被  告  甲○○
上列上訴人因被告過失傷害案件，不服本院苗栗簡易庭中華民國
98年5 月12日98年度苗交簡字第327 號第一審簡易判決（聲請簡
易判決處刑案號：98年度偵字第1067號），提起上訴，本院管轄
之第二審合議庭判決如下：
    主  文
上訴均駁回。
    犯罪事實及理由
一、本案經本院審理結果，認第一審簡易判決之認事用法及量刑
    均無不當，應予維持，並引用第一審判決書記載之事實、證
    據及理由（如附件）。
二、上訴意旨略以：
  (一)上訴人即檢察官部分：被告甲○○於車禍發生後，並未立即
    下車關心，而警方到場時，被告疑似酒後駕車卻尚且拒絕酒
    精測試，而告訴人住院期間，被告除於告訴人出院前曾前來
    醫院1 次外，對告訴人不聞不問，且與告訴人洽談後續處理
    事宜時態度惡劣，原審量刑顯屬過輕等語。
  (二)上訴人即被告甲○○部分：伊承認伊有過失，但因為被害人
    也有錯，希望判輕一點等語。
三、按量刑輕重，係屬事實審法院得依職權自由裁量之事項，苟
    已斟酌刑法第57條各款所列情狀而未逾越法定刑度，不得遽
    指為違法；又在同一犯罪事實與情節，如別無其他加重或減
    輕之原因，下級審法院量定之刑，亦無過重或失輕之不當情
    形，則上級審法院對下級審法院之職權行使，原則上應予尊
    重（最高法院72年台上字第6696號判例、85年度台上字第24
    46號判決意旨參照）。經查，原審詳為審酌被告於肇事後，
    在具有偵查權限之人知悉犯罪人之前，主動向到場處理事故
    員警陳明其係肇事者，有苗栗縣警察局通霄分局道路交通事
    故肇事人自首情形紀錄表1 紙在卷可參，為對於未發覺之罪
    自首而接受裁判，得依刑法第62條前段之規定減輕其刑，併
    參酌被告之過失程度、肇事當時情形、告訴人所受傷勢、迄
    未與告訴人達成和解等一切情狀，量處拘役45日，並諭知易
    科罰金之折算標準；核其量刑並無違法或裁量濫用之情事可
    言。則揆諸前揭說明，本院對原審之職權行使，自當予以尊
    重。上訴人等均徒執上情為由，提起上訴，為無理由，均應
    予駁回。
四、應適用之法律：
    據上論斷，應依刑事訴訟法第455 條之1 第1 項、第3 項、
    第373 條、第368條，判決如主文。
本案經檢察官黃智炫到庭執行職務。
中    華    民    國    98    年    8     月    20    日
                  刑事第二庭    審判長法  官  楊  清  益
                                      法  官  羅  貞  元
                                      法  官  林  大  為
以上正本證明與原本無異。
不得上訴。
                                      書記官  蘇  文  熙
中    華    民    國    98    年    8     月    21    日


司法院資訊處製作；財團法人民間司法改革基金會備份。
